臺灣高等法院臺南分院刑事判決
上　訴　人　台灣台南地方法院檢察署檢察官
被　　　告　甲○○
選任辯護人　曾仁勇　律師
上列上訴人因被告違反公職人員選舉罷免法案件，不服中華民國
91年9月27日台灣台南地方法院91年度易字第533號第一審判決（
起訴案號：台灣台南地方法院檢察署91年度偵字第688號、第一
1393號、第1592號、第1394號），提起上訴，判決後，經最高法
院第三次發回更審，本院判決如下：
      主      文
原判決關於甲○○部分撤銷。
甲○○共同連續對於有投票權之人，交付賄賂，而約其投票權為
一定之行使，處有期徒刑陸月，如易科罰金，以佰元折算壹日
，褫奪公權貳年。新台幣參萬柒仟元沒收。
      事      實
一、甲○○係民國（下同）九十一年台南市第十五屆市議員候選
    人許木樹競選總部執行長，負責總攬該競選總部一切事務。
    乙○○（業經一審判處有期徒刑五月，褫奪公權二年確定）
    為該競選總部助理，競選時係聽命於甲○○，負責拉取並鞏
    固台南市崇學、富裕、富強、崇誨及衛國五個里選票。林志
    龍（業經一審判處有期徒刑四月，褫奪公權二年，緩刑三年
    確定）則係台南市崇誨里三十鄰鄰長。渠等三人，為使許木
    樹能順利當選台南市第十五屆市議員，明知對於有投票權之
    人，不得行求、期約或交付賄賂或其他不正利益，而約其投
    票權為一定之行使，竟基於交付賄賂概括犯意，共同對於有
    投票權之人，約其投票給許木樹。而由甲○○於九十年十二
    月下旬某日下午六、七時，撥打乙○○所使用0000000000號
    行動電話，約乙○○至台南市○區○○○路八巷五號甲○○
    住處，甲○○先後共二次，交付新台幣（下同）五萬元及二
    萬元給乙○○，要求乙○○將該二筆現金，以每票五百元，
    向其所負責台南市東區崇學里等五里選民買票，約定該轄內
    不特定選民，於九十一年一月廿六日選舉日，應將選票投給
    市議員候選人許木樹。
二、乙○○於自甲○○處，收受上開買票行賄款後，即在九十年
    十二月某日，於附表一所示時地，以每票五百元，連續交付
    附表一所示賄款，給附表一所示有投票權人（有九人，其中
    附表一編號９黃武雄，於九十一年一月十九日，乙○○交付
    一萬元時，當場拒絕為許木樹買票，旋於同日因病住院，於
    九十一年一月廿六日出院後，將一萬元繳給警方；其餘八人
    ，業經一審各判處有期徒刑二月，均褫奪公權二年，並緩刑
    二年確定），並約定渠等九十一年一月廿六日選舉日，投票
    給市議員候選人許木樹。另乙○○又於九十年十二月底某日
    ，交付二萬元，給林志龍，並囑林志龍在台南市崇誨里三十
    鄰，以每票五百元，行賄要求有投票權選民，並於九十一年
    一月廿六日選舉日，投票給許木樹。林志龍於收受上開買票
    款項後，遂先後在九十一年一月初及一月中旬，分別於附表
    二所示時地，連續將附表二所示賄款，交付給附表二所示有
    投票權人（計有十人，均經一審各判處有期徒刑二月，均褫
    奪公權二年，並緩刑二年確定），渠等均允為投票。
三、嗣於九十一年一月廿四日下午七時卅分許，警方經乙○○同
    意，至台南市○○街二一二巷二五號乙○○住處搜索，扣得
    乙○○用以助選，里拜訪明細表一本、里鄰長名冊二張、雜
    記本一本、名片一盒（九四張）及現金三萬元（以上扣案物
    品，均與本案賄選無關）。警方再據林志龍、乙○○供述，
    查扣附表一、二所示賄款（附表一實際交付賄款一萬七千元
    ，其中部分受賄人已花用，扣得賄款為一萬元，另附表一編
    號9.一萬元，係黃武雄拒收而提交警察，該次行求賄賂，未
    達交付程度，附表二實際交付賄款一萬六千元，扣得賄款為
    一萬五千五百元），計已交付賄款二萬五千五百元，行求而
    未交付賄款一萬元。黃武雄則自行提出市議員候選人許木樹
    競選總部助理乙○○竭誠拜訪名片一張（該名片與本案賄選
    無關），林志龍、乙○○到案後，向檢察官自白犯罪，經檢
    察官同意，林志龍供述乙○○犯罪、乙○○供述甲○○犯罪
    ，因使檢察官，分別得以訴追乙○○、甲○○犯行。
四、案經台南市警察局第一分局報請暨台灣台南地方法院檢察署
    檢察官自動檢舉偵查起訴。
    理      由
甲、証據能力方面：
一、按被告以外之人於審判外之陳述，雖不符前四條之規定，而
    經當事人於審判程序同意作為證據，法院審酌該言詞陳述或
    書面陳述作成時之情況，認為適當者，亦得為證據。當事人
    、代理人或辯護人於法院調查證據時，知有第一百五十九條
    第一項不得為證據之情形，而未於言詞辯論終結前聲明異議
    者，視為有前項之同意，刑事訴訟法第一百五十九條之五定
    有明文。
二、查本院準備程序及審判期日，被告對於証人乙○○、林志龍
    於警詢時證述，均未爭執其等之証據能力，揆之上開規定，
    自得為証據，合先敘明。
乙、實體方面：
一、訊據被告甲○○固否認涉有上揭賄選行為，辯稱：伊從未交
    付任何現金，給乙○○買票云云。惟查：上開事實，已據同
    案被告乙○○、林志龍二人於警偵訊及原審，均供承不諱（
    詳六八八號偵查卷，六六、六八、一四五、一六○頁乙○○
    警訊、九九、一四九、一五五、一六五、二○七頁乙○○偵
    訊，十九、二一頁林志龍警訊），核與同案被告陳許美麗、
    杜王彩麗、徐淑惠、黃曾阿金、高武雄、謝秀梅、林添興、
    陳美容、蔡國名、楊素梅、王林淑勤、董曾寶珠、陳烏甜、
    汪守紋、何光枝、郭紀換治、鄧福建、沈松源及證人黃武雄
    等十九人，於警偵訊供述情節相符（詳六八八號偵查卷陳許
    美麗十五頁、杜王彩麗廿九至卅一頁、徐淑惠卅三至卅五頁
    、黃曾阿金卅八至四十頁、高武雄四九至五一頁、謝秀梅五
    七至五九頁、林添興一三四頁、陳美容九至十二、一九七頁
    、蔡國名八至十三頁、楊素梅六、一九七頁、王林淑勤一一
    六、一二○、一九七頁、董曾寶珠一一二至一一四頁、陳烏
    甜一二三至一二五頁、汪守紋一三○至一三一頁、何光枝一
    八三、二○二頁、郭紀換治一八二、二○二頁、鄧福建一九
    二、二○二頁、沈松源一九五、二○二頁、黃武雄一三六頁
    ）。而附表一編號１至８所示八人（即編號９黃武雄除外）
    及附表二所示十人，共十八人，因收受乙○○、林志龍交付
    投票行賄款，而經原審判處有期徒刑二月確定在案，有台灣
    台南地方法院台南簡易庭九十一年七月十日九十一年度南簡
    字第三四九號刑事簡易判決正本乙份在卷可憑（詳原審卷八
    十至八二頁）。復有扣案附表一、二所示賄款三萬五千五百
    元，可資佐證。本件同案被告乙○○、林志龍確有行賄買票
    行為，堪以認定。
二、次查被告甲○○雖極力否認有交付賄款，指示同案被告乙○
　　○買票行為。惟查：
　　(一)被告甲○○係擔任候選人許木樹競選總部執行長，負責統
　　　籌乙○○等助選員事務分配，即許木樹競選總部有關選舉
  　　事務，均係乙○○直接受命於被告甲○○，已迭據同案被
    　告乙○○於警偵訊供述在卷（詳六八八號偵查卷六六、六
      八、一四五、一六○頁乙○○警訊，及同卷九九、一四九
      、一五五、一六五、二○七頁乙○○偵訊），且為被告甲
      ○○所不爭。即使市議員候選人許木樹於九十一年二月八
      日在偵查中亦供稱：伊市議員競選總部執行長是甲○○，
      整個服務處大大小小事務，均由甲○○處理等語（詳六八
      八號偵查卷一八八頁背面）。是同案被告乙○○於偵查中
      供稱：甲○○曾打電話給我，時間我不記得，問我在何處
      拜票，然後要前往與我會合，會面後甲○○向我說：「我
      跑的這五里選情告急，很危險，他本人私下想要替（許木
      樹）議員買票」，過了幾天，甲○○向我詢問，有無人可
      買票，我回答說，數量不多，但甲○○說沒有關係，有多
      少算多少，我說沒有把握，再過二、三天，甲○○再打電
      話給我，叫我至他住處，直接拿五萬元給我，第二天又拿
      二、三萬元（詳細數目我忘記），交代我每票，要買五百
      元；買票剩的錢，約一萬餘元，我已拿去還甲○○，為市
      議員候選人許木樹買票，甲○○他向我說，是甲○○他本
      人的意思等語（詳六八八號偵查卷一六二頁所附九十一年
      一月卅一日下午警察乙○○警訊筆錄），核屬有據。
  　(二)又同案被告乙○○，用以行賄選民金錢，係甲○○所交付
　    ，已迭據同案被告乙○○於偵審中供明在卷。而甲○○係
      許木樹競選總部執行長，乙○○則係競選總部助理，負責
      拉取並鞏固台南市崇學等五里的選票，二人並無仇隙，且
      乙○○係經檢警多次訊問後，最後始供出賄款來自被告甲
      ○○，乙○○顯非刻意誣陷被告。至乙○○於偵審中就交
      付金錢、時間地點，及退還部分款項次數等細節陳述，雖
      前後略有差異，惟乙○○當時除負責行賄選民外，並須拜
      訪選民、發放傳單等瑣事，選務繁忙，上開細節記憶，難
      免模糊，人情之常。蓋吾人日常生活中，縱令僅係數週前
      所發生事情，吾人就細節當已不可能記憶精確無誤，必然
      發生出入；但就犖犖大者，則能記得。是在證據法則上，
      自不應強求在細節上，記憶無誤。故而，尚難以乙○○供
      述，前後有些許差異，即認乙○○供述，全然不可採。又
      同案被告乙○○係經由林志龍、黃武雄向選民賄選，已據
      乙○○於偵查中供承。而乙○○雖係許木樹競選助理，但
      其於競選期間，每月僅向許木樹支領三萬元，已據乙○○
      於偵查中供明。衡情，乙○○自己尚須向市議員候選人許
      木樹支領助理薪水，當不致於自掏腰包，為許木樹支付賄
      選經費，事理至明。而被告甲○○既係許木樹競選總部執
      行長，負責選一切大小事務，故乙○○供述本件附表一、
      二所示賄款，係來自於被告甲○○交付，應與經驗法則不
      相違背，自堪採信。
　　(三)再查：
　  1.乙○○於檢察官偵查時供稱：「（問：錢何時、何人、何
      地交給你的？）約是跟我說完後三、四天，要我去他家拿
      錢，第一次拿五萬元給我、第二次拿二、三萬元，我後來
      因為對方不收，就退了一、二萬元給甲○○，我約是在九
      十年十二月底退給他，我是拿去他家給他，第一次花了約
      四萬多元，第二次剩六、七千元，約共退一萬五千元左右
      」、「（問：你把錢拿給那些人去買票？）林志龍、崇學
      里黃武雄，剩下的名字不太知道，但我可帶警去把地點找
      出」（偵字第六八八號卷第一五六頁）；於第一審時供稱
      ：「（問：是否對全部住戶買完票，才將剩下的錢退還甲
      ○○？）我是分二次拿錢還給甲○○，情形是當天買完票
      有剩下的錢，當晚就還給甲○○，二次加起來一萬多元」
      等語（第一審卷第六十六頁）。先後所供在細節上固有些
      許出入，惟查乙○○於九十一年一月初某日交付賄款於原
      判決附表一編號６之王林婌勤、編號７之何光枝、編號８
      之郭紀換治，並於九十一年一月十九日交付賄款於原判決
      附表一編號９之黃武雄等人，可見乙○○於九十年十二月
      下旬，先後二次分別收到上訴人所交付之五萬元及二萬元
      現金後，應非於買票賄選當日將剩下之金錢退還上訴人，
      而係九十一年一月十九日以後才交還被告甲○○。
 　 2.乙○○就附表一、二所示行賄款項，係被告甲○○分二次
    　所交付，及後來因有人拒收賄款，而退還部分賄款給甲○
      ○，就該二項主要事實，乙○○先後三次所供始終一致，
      並無任何扞格。至於乙○○先後若干陳述有所出入，乃其
      所供有詳細簡略，或明確籠統分別，並非彼此間，有所牴
      觸，或　全不相容。依此說明，自難僅因乙○○先後供詞
    　，在細節上有詳簡之分，即謂乙○○於原審偵審中所供，
      全然不足採。
  　(四)依卷內資料顯示，乙○○自警訊時起，即多次供承：被告
　    甲○○曾交付為市議員候選人林木樹買票賄款給伊，並囑
      伊負責台南市崇學、富裕、富強、衛國、崇誨等里買票工
      作，每票發放賄款五百元，嗣再由伊交付約二萬元賄款給
      林志龍，轉囑林志龍向有投票權人買票，請求支持林木樹
      等情（詳六八八號偵查卷一六二、一六五、一六八頁，原
      審卷三五頁以下）。而觀諸乙○○在偵查中，於九十一年
      一月卅一日下午由警察借訊時供稱：甲○○曾打電話給我
      ，問我在何處拜票，然後要前往與我會合，會面後甲○○
      向我說：「我跑的這五里選情告急，很危險，他本人私下
      想要替議員買票」，過了幾天，甲○○向我詢問，有無人
      可買票，我回答說，數量不多，但甲○○說沒有關係，有
      多少算多少，我說沒有把握，再過二、三天，甲○○再打
      電話給我，叫我至他住處，直接拿五萬元給我，第二天又
      拿二、三萬元，詳細數目我忘記，交代我每票，要買五百
      元；買票剩的錢，約一萬餘元，我已拿去還甲○○，為市
      議員候選人許木樹買票，甲○○他向我說，是他本人的意
      思等語（詳六八八號偵查卷一六二頁所附警訊筆錄）。上
      開乙○○供詞，於九十一年一月卅一日晚上檢察官複訊時
      ，乙○○供稱，今日即九十一年一月卅一日下午，在警局
      所言，均屬實在等語（詳六八八號偵查卷一六五頁）。而
      於九十一年二月六日偵查中檢察官提訊時，乙○○仍供稱
      ，我之前供述，甲○○拿錢讓我買票，是實在等語（詳六
      八八號偵查卷一六八頁）。於九十一年五月廿三日於原審
      再供稱：買票錢是甲○○拿給我的，第一次拿給我五萬元
      ，第二次拿給我二萬元，他拿錢給我之前，向我說我負責
      的里很危急，票源比較少，問我說「那裡可以買票的」我
      答說要去問看看，隔了幾天，我向他說「可以買的很少」
      ，又過了幾天後，甲○○他就拿給我五萬元，之後因為可
      能錢不夠，我去向他拿二萬元，因當時我有跟他說約可以
      買一百多票，但之後因有人不敢，我又有退了一萬五千元
      給甲○○，但實際數目我不記得了等語（詳原審卷三五頁
      ）。從上述乙○○於偵查中與原審時，先後所供，仍始終
      堅稱，是甲○○先問他，那裡可買票，再由是甲○○交付
      賄款給他，共拿二次賄款，後來有退一部分錢又退票給甲
      ○○，就該部分主要情節，乙○○供詞，自警訊至偵查，
      以迄原審，先後三次所供，主要情節，毫無差異。而後來
      乙○○果真以取自被告甲○○賄款，對附表一、二所示有
      投票權人，進行買票行為，乙○○對附表一、二所示有投
      票權人行賄事實，亦經法院判刑確定，已如前述。徵之乙
      ○○於警詢供稱：伊擔任許木樹競選總部助理，為﹁無薪
      水義務幫忙﹂，另於偵查中供稱：伊需繳房租、養小孩及
      父親，自己很窮，不可能自己拿錢幫許木樹競選等語︵見
      六八八號偵查卷第二十二、六十九、一四九、一五○頁︶
      ，並經乙○○於本院到庭具結陳述明確，（見本院94年8月
      31日審理筆錄）。乙○○收入不豐，為養家活口，已嫌經
      濟拮据，其賄選之事實既屬實在，所花費賄選之款項如非
      被告所交付，應無其他來源，亦無自籌經費為許木樹賄選
      之可能及必要，益證乙○○所供，核屬實情。被告甲○○
      右述行賄買票犯行，事證明確，應可認定。
三、查被告甲○○所為，就附表一９黃武雄部分，係違反公職人
    員選舉罷免法第九十條之一第一項對於有投票權之人，行求
    賄賂罪，就附表一其餘部分及附表二部分，係違反公職人員
    選舉罷免法第九十條之一第一項對於有投票權之人，交付賄
    賂罪，而約其投票權為一定之行使罪。被告甲○○與同案乙
    ○○、林志龍，三人就上開犯行，彼此間有犯意聯絡及行為
    分擔，為共同正犯。被告先後多次犯行，時間緊接，方法相
    同，所犯構成要件相同罪名，顯係基於概括犯意反覆為之，
    為連續犯，應依刑法第五十六條規定，論以交付賄賂一罪，
    並依法加重其刑。
四、原審以被告甲○○罪嫌不足，因而諭知被告甲○○無罪，固
    非無見。惟查：(一)被告甲○○交付款項，委由乙○○、林志
    龍分頭進行附表一、二所示行賄買票行為，依前論述，極為
    明確，原判決徒憑同案乙○○、林志龍供詞，在細節上，略
    有出入，即遽為被告甲○○無罪諭知，依上所述，顯有疏失
    。檢察官上訴意旨，指摘及此，為有理由，自應由本院將原
    判決關於被告甲○○部分撤銷改判。爰審酌被告為求其所輔
    選市議員候選人當選，竟以金錢賄選，破壞選風及民主政治
    選賢與能精神，及其犯罪動機、目的、手段、方法，暨被告
    犯後態度等一切情狀，量處如主文第二項所示之刑，併諭知
    所處徒刑，如易科罰金，以三百元折算一日之標準，以資懲
    儆。又依公職人員選舉罷免法第九十八條第三項規定，犯本
    章之罪，宣告有期徒刑以上之刑者，並宣告褫奪公權。爰依
    該規定及刑法第三十七條第二項規定，諭知被告褫奪公權二
    年。
五、末按公職人員選舉罷免法第九十條之一第三項，固規定預備
    或用以行求期約或交付之賄賂，不問屬於犯人與否，沒收之
    。但如其賄賂已交付與有投票權之人收受，因收受者係犯刑
    法第一百四十三條第一項投票受賄罪，其所收受賄賂，應依
    刑法第一百四十三條第二項規定沒收之，如全部或一部不能
    沒收時，追徵其價額。故犯投票行賄罪者，其已交付賄賂，
    自應依刑法第一百四十三條第二項規定，於其對向共犯所犯
    投票受賄罪之從刑，宣告追徵沒收，不得再依上開公職人員
    選舉罷免法規定沒收之（最高法院九十年度台上字第七七○
    三號判決要旨參照）。次按公職人員選舉罷免法第九十條之
    一第三項規定：預備或用以行求期約或交付之賄賂，不問屬
    於犯人與否，沒收之，係刑法第三十八條第一項第二款、第
    三項但書之特別規定，採義務沒收主義，故苟能證明係預備
    或用以行求期約或交付之賄賂，不問屬於犯人與否，均應宣
    告沒收，不以當場搜獲扣押者為限（最高法院八十七年度台
    上字第四二一○號判決意旨參照）。依上說明，本件附表一
    除乙○○向黃武雄行求部分，因黃武雄繳交警方，未成立交
    付賄賂罪外，餘乙○○共交付一萬七千元，附表二共交付一
    萬六千元，計三萬三千元（包括扣案賄款二萬五千五百元，
    應於受賄人罪名項下沒收或追徵其價額，不得於本件宣告沒
    收，而被告甲○○交付乙○○七萬元預備行賄之款項，扣除
    已行賄之三萬三千元外，餘三萬七千元，包括附表一編號9.
    黃武雄提出於警方之一萬元，因黃武雄於乙○○交付時，即
    當場拒絕，故未達交付程度，核非屬受賄款，仍屬甲○○用
    以行求賄賂，則應於本件併為宣告沒收之。
六、至警方自乙○○住處扣得三萬元，迭據乙○○於偵審時供稱
    ，該三萬元係其女友，委託伊辦理出、入境相關費用等語，
    復無其他證據足證確係本案用以行求、期約有投票權人賄款
    ，自不能遽認該三萬元為本件賄賂，而併予諭知沒收。另扣
    案里拜訪明細表一本、里鄰長名冊一本、雜記本一本，係乙
    ○○競選期間，用以分析選情及記事所用；扣案名片一盒，
    及證人黃武雄所提出「東區市議員候選人許木樹競選總部助
    理乙○○竭誠拜訪」名片一張，均係屬競選期間，許木樹用
    以加強選民印象文宣製品，均不能認係賄選所用或預備之物
    ，自不併予宣告沒收，併此說明。
據上論斷，應依刑事訴訟法第三百六十九條第一項前段、第三百
六十四條、第二百九十九條第一項前段，公職人員選舉罷免法第
九十條之一第一項、第三項、第五項前段、第九十八條第三項，
刑法第十一條前段、第二十八條、第五十六條、第三十七條第二
項、第四十一條第一項前段，罰金罰鍰提高標準條例第二條，判
決如主文。
本案經檢察官趙中岳到庭執行職務。
中　　華　　民　　國　　94　　年　　9 　　月　　14　　日
                  刑事第三庭    審判長法　官  陳義仲
                                      法　官  宋明蒼
                                      法　官  楊子莊
以上正本證明與原本無異。
如不服本判決，應於收受本判決後十日內向本院提出上訴書狀。
其未敘述上訴理由者並得於提起上訴後十日內向本院補提理由書
狀（均須按他造當事人之人數附繕本）「切勿逕送上級法院」。
　　　　　　　　　　　　　　　　　　　書記官  王全龍
中　　華　　民　　國　　94　　年　　9 　　月　　20　　日
附錄：本判決論罪科
公職人員選舉罷免法第九十條之一：
對於有投票權之人，行求期約或交付賄賂或其他不正利益，而約
其不行使投票權或為一定行使者，處五年以下有期徒刑，得併科
新台幣四十萬元以上四百萬元以下罰金。
預備犯前項之罪者，處一年以下有期徒刑。
預備或用以行求期約或交付之賄賂，不問屬於犯人與否，沒收之
。
犯第一項或第二項之罪，於犯罪後六個月內自首者，減輕或免除
其刑；因而查獲候選人為共犯者免除其刑。
犯第一項或第二項之罪，在偵查中自白者，減輕其刑；因而查獲
候選人為共犯者，減輕或免除其刑。
附表一：已交付賄款為一萬七千元，扣得一萬元，另編號９黃武
　　　　雄於收受當時，即予拒絕，核非屬受賄款，應仍屬甲○
  　　　○用以行求之賄賂
┌──┬────┬─────┬─────┬───────┬───────┐
│編號│姓    名│時    間  │ 金  額   │地      點    │備          註│
├──┼────┼─────┼─────┼───────┼───────┤
│    │        │          │          │              │自行攜賄款至許│
│１  │陳烏甜  │90年12月底│  1,500元 │台南市○○○路│木樹競選服務處│
│    │        │某日      │ （三票） │2段96巷42號   │交還許木樹妻子│
│    │        │          │          │              │黃曉菁        │
├──┼────┼─────┼─────┼───────┼───────┤
│    │        │          │  3,000元 │台南市○○路  │              │
│２  │董曾寶珠│ 同  右   │ （六票） │288巷221-1號  │賄款已繳回    │
├──┼────┼─────┼─────┼───────┼───────┤
│３  │汪守紋  │ 同  右   │  1,500元 │台南市○○路2 │賄款已繳回    │
│    │        │          │ （三票） │段226-1號     │              │
├──┼────┼─────┼─────┼───────┼───────┤
│４  │鄧福建  │ 同  右   │  2,500元 │台南市○○街  │賄款已花完    │
│    │        │          │ （五票） │142巷8號      │未繳回        │
├──┼────┼─────┼─────┼───────┼───────┤
│５  │沈松源  │ 同  右   │  3,000元 │台南市○○路  │賄款已繳回    │
│    │        │          │          │275號         │              │
├──┼────┼─────┼─────┼───────┼───────┤
│    │王林婌勤│91年01月初│  2,500元 │台南市○○路  │              │
│６  │        │某日      │ （五票） │293號         │賄款已繳回    │
├──┼────┼─────┼─────┼───────┼───────┤
│７  │何光枝  │ 同  右   │  2,000元 │台南市○○街  │賄款已花完    │
│    │        │          │ （四票） │112巷14號     │未繳回        │
├──┼────┼─────┼─────┼───────┼───────┤
│８  │郭紀換治│ 同  右   │  1,000元 │台南市○○街  │賄款已花完    │
│    │        │          │ （二票） │65號          │未繳回        │
├──┼────┼─────┼─────┼───────┼───────┤
│    │        │          │          │              │黃武雄當場表示│
│    │        │          │          │              │不願替乙○○買│
│    │        │          │          │              │票，然乙○○留│
│９  │黃武雄  │91.01.19  │  10,000元│台南市○○路  │下現金後隨即離│
│    │        │          │          │56巷46號      │開，黃武雄旋因│
│    │        │          │          │              │病住院，直至同│
│    │        │          │          │              │月26日出院後，│
│    │        │          │          │              │即將賄款繳回警│
│    │        │          │          │              │方扣案。      │
└──┴────┴─────┴─────┴───────┴───────┘
附表二：已交付賄款為一萬六千元
      【林志龍交付賄款部分，查獲時扣回一萬五千五百元】
┌──┬────┬─────┬─────┬───────┬───────┐
│編號│姓    名│時    間  │金  額    │地      點    │備         註 │
├──┼────┼─────┼─────┼───────┼───────┤
│１  │陳許美麗│91年01月初│ 2,500元  │台南市○○路2 │賄款已繳回    │
│    │        │          │（五票）  │段192巷129號  │              │
├──┼────┼─────┼─────┼───────┼───────┤
│２  │杜王彩麗│ 同  右   │ 1,500元  │台南市○○路  │賄款已繳回    │
│    │        │          │（三票）  │296巷15號     │              │
├──┼────┼─────┼─────┼───────┼───────┤
│３  │徐淑惠  │ 同  右   │ 3,500元  │台南市○○路2 │賄款已繳回    │
│    │        │          │（七票）  │段192巷119號  │              │
├──┼────┼─────┼─────┼───────┼───────┤
│４  │黃曾阿金│91年01月中│ 2,000元  │台南市○○路2 │賄款已繳回    │
│    │        │旬某日    │（四票）  │段192巷125號  │              │
├──┼────┼─────┼─────┼───────┼───────┤
│５  │高武雄  │ 同  右   │ 2,500元  │台南市○○路2 │賄款已繳回    │
│    │        │          │（五票）  │段192巷113號  │              │
├──┼────┼─────┼─────┼───────┼───────┤
│６  │謝秀梅  │ 同  右   │ 1,000元  │台南市○○路2 │賄款已繳回    │
│    │        │          │（二票）  │段192巷137號  │              │
├──┼────┼─────┼─────┼───────┼───────┤
│７  │林添興  │ 同  右   │ 1,000元  │台南市○○路2 │賄款已繳回    │
│    │        │          │（二票）  │段192巷102號  │              │
├──┼────┼─────┼─────┼───────┼───────┤
│    │        │          │ 2,000元  │              │              │
│    │        │          │（四票）  │              │              │
│    │        │          │交付一千元│              │              │
│８  │陳美容  │ 同  右   │給楊素梅並│台南市○○路2 │陳美容繳回    │
│    │        │          │由楊素梅轉│段192巷106號  │一千元        │
│    │        │          │付五百元給│              │              │
│    │        │          │蔡國名    │              │              │
├──┼────┼─────┼─────┼───────┼───────┤
│９  │蔡國名  │ 同  右   │ 500元    │台南市○○街  │賄款已花完    │
│    │        │          │          │112巷33號     │              │
├──┼────┼─────┼─────┼───────┼───────┤
│１０  │楊素梅  │ 同  右   │ 500元    │台南市○○街  │賄款已繳回    │
│    │        │          │          │112巷33號     │              │
└──┴────┴─────┴─────┴───────┴───────┘
